ACORDAO-COMPLETO-2361423

ACÓRDÃO DE RELAÇÃO

ACÓRDÃO DE RELAÇÃO 5530/2019 ATA 25/2019 - SEGUNDA CÂMARA

Acórdão 5530/2019-TCU-Segunda Câmara
Os Ministros do Tribunal de Contas da União, quanto ao processo a seguir relacionado, ACORDAM, por unanimidade, com fundamento nos arts. 71, inciso III, da Constituição Federal de 1998, 1º, inciso V, e 39, incisos I e II, da Lei nº 8.443, de 16 de julho de 1992, 143, inciso II, 259, inciso II, e 260, do Regimento Interno do TCU e art. 7º, § 4º da IN 78/2018, em considerar prejudicada, por inépcia, a apreciação dos atos de concessão de pensão militar das interessadas abaixo qualificadas, sem prejuízo da determinação consignada no subitem 1.7 desta deliberação, de acordo com os pareceres emitidos nos autos:
1. Processo TC-Processo 012.641/2019-7 (PENSÃO MILITAR) 
	1.1. Interessadas: Dilene Faria Rosa da Silva (XXX.886.007-XX) ; Elodi Dias Lacerda (XXX.620.547-XX) ; Jane Duques Dovial Fiore (XXX.859.787-XX) ; Janete Dovial de Lima (XXX.510.897-XX) ; Jurema Dias Oliveira (XXX.708.627-XX) ; Leda Marques Pinto (XXX.404.397-XX) ; Lourdes de Campos Machado (XXX.906.117-XX) ; Lucia Elena da Silva Costa (XXX.192.147-XX) ; Luiza Chaves (XXX.282.297-XX) ; Maria Ivone Dias Dinnici Silva (XXX.798.197-XX) ; Maria Sueli Rodrigues Dias (XXX.528.857-XX) ; Maria Wilmar Dias (XXX.119.187-XX) ; Samara Duques Dovial da Silva (XXX.857.917-XX) ; Sandra Libanio da Silva (XXX.638.117-XX) ; Sonia Maria Rodrigues Dias (XXX.445.657-XX) ; Vanda Rodrigues Dias (XXX.682.067-XX) ; Vera Lucia da Silva Costa (XXX.854.227-XX) .
	1.2. Órgão/Entidade: Primeira Região Militar.
	1.3. Relator: Ministro Augusto Nardes.
	1.4. Representante do Ministério Público: Procurador Sergio Ricardo Costa Caribé.
	1.5. Unidade Técnica: Secretaria de Fiscalização de Pessoal (SEFIP) .
	1.6. Representação legal: não há.
	1.7. Determinações/Recomendações/Orientações:
	1.7.1. determinar ao órgão/entidade de origem que registre o ato inicial e alteração de concessão de pensão militar dos interessados no Sistema E-Pessoal e submeta-os a registro no prazo de trinta dias, contados da ciência desta decisão.

Segunda Câmara

Primeira Região Militar.

Dilene Faria Rosa da Silva (XXX.886.007-XX); Elodi Dias Lacerda (XXX.620.547-XX); Jane Duques Dovial Fiore (XXX.859.787-XX); Janete Dovial de Lima (XXX.510.897-XX); Jurema Dias Oliveira (XXX.708.627-XX); Leda Marques Pinto (XXX.404.397-XX); Lourdes de Campos Machado (XXX.906.117-XX); Lucia Elena da Silva Costa (XXX.192.147-XX); Luiza Chaves (XXX.282.297-XX); Maria Ivone Dias Dinnici Silva (XXX.798.197-XX); Maria Sueli Rodrigues Dias (XXX.528.857-XX); Maria Wilmar Dias (XXX.119.187-XX); Samara Duques Dovial da Silva (XXX.857.917-XX); Sandra Libanio da Silva (XXX.638.117-XX); Sonia Maria Rodrigues Dias (XXX.445.657-XX); Vanda Rodrigues Dias (XXX.682.067-XX); Vera Lucia da Silva Costa (XXX.854.227-XX).

AUGUSTO NARDES

não há.

Procurador Sergio Ricardo Costa Caribé.

PENSÃO MILITAR (PMIL)

Secretaria de Fiscalização de Pessoal (SEFIP).